【裁判字號】    92,訴,652
【裁判日期】    921001
【裁判案由】    清償借款
【裁判全文】
臺灣彰化地方法院民事判決  九十二年度訴字第六五二號
    原      告  中國農民銀行股份有限公司
    法定代理人  壬○○
    訴訟代理人  辛○○
    被      告  丁○○
                戊○○
                己○
                丙○○
                庚○○
                乙○○
    訴訟代理人  國慶律師
    被      告  甲○○        .
右當事人間請求清償借款事件，經本院於民國九十二年九月十七日辯論終結，本院判
決如左：
    主      文
被告等應連帶給付原告新台幣佰伍拾萬元及自民國九十一年十二月二十五日起至清
償日止，按年息百分之八．三六八計算之利息，暨自民國九十二年一月二十六日起至
清償日止，其逾期在六個月以內者，按上開利率之一成，逾期超過六個月者，按上開
利率之二成加計之違約金。
訴訟費用由被告等連帶負擔。
    事      實
甲、原告方面：
一、聲明：如主文所示。
二、陳述：
  (一)緣訴外人林尋為被告等人之父親，於八十八年二月二十五日擔任被告甲○○（即
    借款人）之連帶保證人，向原告借款新台幣（下同）四百萬元，約定貸款期限二
    年，利息按本行基本放款利率（逾期時為年息百分之七．一六）加百分之一．二
    機動計息。詎上開借款屆期不獲清償，且訴外人林尋於九十一年四月十日死亡，
    而被告等為林尋之繼承人，且未拋棄繼承或限定繼承，依民法第一一五三條規定
    ，被告等對其被繼承人之債務，應負連帶保證責任。嗣迭經向被告等催討，被告
    等拒不清償，計尚欠借款本金三百五十萬元，利息亦僅繳至九十一年十二月二十
    四日，為此依消費借貸、連帶保證及繼承之法律關係，訴請判決如聲明所示。
  (二)如被告丁○○所開立之付款人合作金庫銀行精武分行、帳號００四０八五號、金
    額三百七十萬八千六百十八元、票號ＮＹ0000000號、發票日九十二年九
    月十七日之支票日後能兌現，原告願捨棄違約金之請求。
三、證據：提出借據一件、本院函一件、明細表一件、戶籍謄本六件、約定書二件為
    證。
乙、被告方面：
一、被告丁○○、戊○○、己○、丙○○、庚○○、乙○○部分：
  (一)聲明：原告之訴駁回。
  (二)陳述：
  同意原告追加被告丙○○、乙○○。
  對原告主張之事實不爭執。
二、被告甲○○部分：
  (一)聲明：原告之訴駁回。
  (二)陳述：
  對原告主張之事實不爭執。
  本件借款人實際上應是林尋，因林尋無償債能力，銀行不願提供貸款。被告始同
    意代為借款人，由林尋提供土地擔保借得系爭款項，作為林尋的生活費用。
三、證據：提出土地登記謄本影本四件、本院九十一年度訴字第一０四０號民事判決
    影本一件為證。
    理      由
一、按訴狀送達後，原告不得將原訴變更或追加他訴，但經被告同意，或被告於訴之
    變更或追加無異議，而為本案之言詞辯論者，視為同意變更或追加，民事訴訟法
    第二百五十五條第一項第一款、第二項定有明文。本件原告於訴狀送達後，追加
    被告乙○○、丙○○、甲○○三人，此業經被告丙○○、乙○○二人同意，而被
    告甲○○，則於訴之追加無異議，並為本案之言詞辯論，依上開說明，原告所為
    訴之追加，於法並無不合，應予准許。
二、本件原告所主張之右開事實，業據其提出借據一件、本院函一件、明細表一件、
    戶籍謄本六件、約定書二件為證，復為被告等所不爭執，此項事實，自堪認為真
    正。從而，原告依據消費借貸、連帶保證及繼承之法律關係，訴請判決如主文所
    示，即為有理由，應予准許。
三、結論：本件原告之訴為有理由，爰依民事訴訟法第八十五條第二項，判決如主文
    。
中      華      民      國    九十二    年      十      月      一      日
                                        民事第二庭
~B法      官  何志通
右為正本係照原本作成。
如對本判決上訴，應於判決送達後二十日內向本院提出上訴狀。
中      華      民      國    九十二    年      十      月      三      日
~B法院書記官  蘇美苓


司法院資訊處製作；財團法人民間司法改革基金會備份。
